臺灣高等法院臺南分院刑事判決　　 96年度上更(一)字第220號
上　訴　人　臺灣臺南地方法院檢察署檢察官
上　訴　人
即　被　告　乙○○
　　　　　　甲○○
　　　　　　丁○○
上三人共同
指定辯護人　本院公設辯護人己○○
上　訴　人
即　被　告　戊○○
　　　　　　　　　　號
　　　　　　　　　　另案於臺灣高雄監獄高雄二監執行中
指定辯護人　本院公設辯護人庚○○
上　訴　人
即　被　告　丙○○
選任辯護人　柯尊仁律師
上列上訴人因被告等違反毒品危害防制條例等案件，不服臺灣臺
南地方法院95年度重訴字第2號中華民國95年8月31日第一審判決
（起訴案號：臺灣臺南地方法院檢察署94年度偵字第11610號、
第11611號、第12949號、第12950號、第12957號、94年度毒偵字
第2744號），提起上訴，經最高法院第一次發回更審，本院判決
如下：
    主  文
原判決關於乙○○、甲○○、丁○○、戊○○、丙○○共同運輸
第一級毒品部分，及丙○○妨害自由部分，均撤銷。
乙○○共同運輸第一級毒品，處有期徒刑拾貳年。扣案第一級毒
品海洛因淨重陸佰柒拾點捌捌公克、伍佰壹拾點壹貳公克均沒
收銷燬之。扣案包裝袋伍只共重柒拾玖點伍肆公克均沒收之。
甲○○共同運輸第一級毒品處有期徒刑拾壹年。扣案第一級毒品
海洛因淨重陸佰柒拾點捌捌公克、伍佰壹拾點壹貳公克均沒收
銷燬之。扣案包裝袋伍只共重柒拾玖點伍肆公克均沒收之。
丁○○共同運輸第一級毒品，處有期徒刑拾年。扣案第一級毒
品海洛因淨重陸佰柒拾點捌捌公克、伍佰壹拾點壹貳公克均沒
收銷燬之。扣案包裝袋伍只共重柒拾玖點伍肆公克均沒收之。
丙○○共同運輸第一級毒品，累犯，處有期徒刑拾肆年，扣案第
一級毒品海洛因淨重陸佰柒拾點捌捌公克均沒收銷燬之、扣案
包裝袋貳只共重肆拾壹點貳壹公克均沒收之；又共同私行拘禁，
累犯，處有期徒刑壹年貳月，減為有期徒刑柒月。應執行處有期
徒刑拾肆年伍月，扣案第一級毒品海洛因淨重陸佰柒拾點捌捌
公克均沒收銷燬之、扣案包裝袋貳只共重肆拾壹點貳壹公克均沒
收之。
戊○○共同運輸第一級毒品，處有期徒刑拾年。扣案第一級毒
品海洛因淨重伍佰壹拾點壹貳公克沒收銷燬之。扣案包裝袋參只
共重參拾捌點參參公克均沒收之。
    事  實
一、丙○○前於民國八十七年、八十八年間因施用毒品案，經裁
    定送觀察勒戒及強制戒治執行完畢，於八十八年、九十年間
    因違反毒品危害防制條例案件，分別經法院判處有期徒刑十
    月、一年，經合併執行，於九十二年三月二十八日假釋出獄
    ，於九十二年八月十五日假釋期滿視為執行完畢。
二、丁○○、乙○○與甲○○、戊○○、丙○○均明知海洛因係
    毒品危害防制條例所列之第一級毒品，不得非法製造、運輸
    、販賣，且係行政院所公告管制進出口物品，惟丁○○、乙○○與甲○○因需款孔急，乃以每攜帶一塊海洛因磚可獲得
    新台幣（下同）15萬元之報酬，而受丙○○之委託，共同基
    於運輸第一級毒品之犯意聯絡，先由丙○○於民國（下同）
    九十四年九月三日攜60萬元至丁○○與乙○○同居之高雄縣
    燕巢鄉新厝巷二八弄三號租屋處，交付丁○○，並由乙○○
    點收，乙○○並與其姊甲○○即於九十四年九月五日，同行
    自高雄小港機場搭機，前往中國澳門地區，再由中國澳門地
    區進入中國廣東珠海地區。嗣於同年九月八日至同年月九日
    間，乙○○在中國廣東珠海地區寄宿之飯店處，將所攜帶之
    60萬元，交予丁○○事先業已聯絡妥當之綽號「坤仔」之真
    實姓名年籍不詳之成年男子，並囑其購買第一級毒品海洛因
    。丁○○因另受戊○○委託以15萬元之代價運輸第一級毒品
    海洛因，戊○○並先交付7萬元，約定事情完成後再給付尾
    款8萬元，丁○○乃於九十四年九月十日亦自高雄小港機場
    搭機，前往中國澳門地區，再由中國澳門地區進入中國廣東
    珠海地區與乙○○、甲○○會合。嗣於九十四年九月十一日
    至同年月十三日間某日，綽號「坤仔」即攜帶一份第一級毒
    品海洛因交予乙○○，另交付乙○○第一級毒品海洛因一份
    ，委請乙○○、甲○○、丁○○等人一併運輸回台灣地區，
    並約定運送之報酬，將於其返回台灣時，一併給付（綽號「
    坤仔」交付之上開二份第一級海洛因共重673.88公克，純度
    百分之10.72，純質淨重72.24公克）。丁○○於九十四年九
    月十一日至同年月十三日間某日，在中國廣東珠海地區時，
    另由戊○○向該真實姓名年籍不詳之人士購買海洛因，由該
    不詳人士交付，委託丁○○運輸至台灣轉交戊○○之第一級
    毒品海洛因一份（淨重510.12公克，純度百分之41.43，純
    質淨重211.34公克），丁○○復轉交予乙○○。乙○○取得
    前開第一級毒品海洛因後，旋將綽號「坤仔」交付之第一級
    毒品海洛因以塑膠袋二只（包裝重41.21公克）包裹後，綁
    於其自身腹部處藏放；另一名人士交予丁○○之第一級毒品
    海洛因，則以塑膠袋三只（包裝重38.33公克）包裹後，交
    予甲○○，甲○○將之綁於胸部及腹部處而為藏放。丁○○
    、乙○○與甲○○等人準備妥當後，旋於九十四年九月十三
    日，由中國澳門地區搭乘長榮航空BR-1802號班機運輸前開
    第一級海洛因進入臺灣。嗣於同日十五時五十分許在桃園縣
    中正國際機場第二航廈入境檢查處，經財政部臺北關稅局人
    員當場查獲，並自乙○○身上扣得由塑膠袋二只包裹之第一
    級毒品海洛因（淨重673.88公克，純度百分之10.72，純質
    淨重72.24公克）；另自甲○○身上扣得由塑膠袋三只包裹
    之第一級毒品海洛因（淨重510.12公克，純度百分之41.43
    ，純質淨重211.34公克）。丁○○因身上並未攜帶毒品而未
    被當場逮捕，嗣經警詢問乙○○、甲○○所攜帶毒品來源時
    ，始輾轉查獲上情。
三、丙○○、戊○○於九十四年九月十三日，因丁○○未將其等
    所委託由乙○○、甲○○所攜之海洛因帶回，而誤認丁○○
    私吞毒品，對丁○○心生不滿，丙○○與戊○○及三至四名
    真實姓名年籍均不詳之成年男子，共同基於私行拘禁及傷害
    之概括犯意聯絡，至國道一號中山高速公路岡山交流道處，
    待丁○○抵達相約地點時，丙○○、戊○○與該三至四名真
    實姓名年籍均不詳之成年男子即上前將丁○○強押上車，並
    由丙○○帶領至高雄縣茄萣鄉某廟名不詳之小廟處。丙○○
    、戊○○與前開三至四名真實姓名年籍均不詳之成年男子並
    均徒手或持不明工具毆打丁○○，而連續傷害丁○○，並以
    此強暴方式將丁○○私行拘禁於前開小廟旁之房間內。嗣後
    丙○○與戊○○並先行離去，將丁○○交予該三至四名真實
    姓名年籍均不詳之成年男子看管。而該三至四名真實姓名年
    籍均不詳之成年男子復接續前開與丙○○、戊○○之私行拘
    禁之故意及傷害之概括犯意聯絡，續行毆打丁○○，並於數
    日後將丁○○強押至高雄市草衙地區某處之房屋，且連續毆
    打丁○○，使之不敢離去，而續行私行拘禁丁○○。丁○○
    亦因數日內連續受丙○○、戊○○及前開三至四名不詳姓名
    成年男子毆打，因而受有右耳二×一公分、鼻頭一點五×一
    點五公分、右手腕七×五公分、左手腕五×三公分之擦、挫
    傷等傷害。至九十四年九月二十一日，丁○○趁看管之人不
    注意之際，始自行逃離，前後共計遭丙○○、戊○○及該三
    至四名真實姓名年籍不詳之成年男子私行拘禁達九日之久（
    戊○○所涉上開傷害、私行拘禁罪部分，於本院96年9月11
    日審理時當庭撤回上訴，故不在本案審理範圍）。
四、案經台南市警察局第四分局報告臺灣台南地方法院檢察署檢
    察官偵查起訴。
    理  由
壹、按被告以外之人於審判外之陳述，雖不符前4條之規定，而
    經當事人於審判程序同意作為證據，法院審酌該言詞陳述或
    書面陳述作成時之情況，認為適當者，亦得為證據。刑事訴
    訟法第159條之5第1項定有明文。查本案證人即原審共同被
    告及其他與本案相關連之證人等人於警詢或檢察官偵查中之
    證述，雖均係被告以外之人於審判外之陳述，惟檢察官、被
    告及辯護人於原審及本院審判程序同意作為證據，且該等供
    述證據係由職司犯罪調查、偵查之警方及檢察官依法定正當
    程序作成，查無出於不自由意志之不法情事，本院審酌上情
    認屬適當，依上開規定，自得為證據；另被害人丁○○之診
    斷證明書、法務部調查局之鑑定通知書、內政部警政署刑事
    警察局之鑑定通知書、扣押物品清單等文書，經查該等文書
    並無何故意登載不實之顯不可信情況，依刑事訴訟法第159
    條之4、之5之規定，亦得採為證據，合先敘明。
貳、被告乙○○、甲○○、丁○○、戊○○、丙○○共同運輸毒
    品部分：
一、訊據上訴人即被告戊○○、丙○○否認有共同運輸毒品之犯
    行，戊○○辯稱：伊是託丁○○帶七萬元給大陸友人結婚用
    ，非為運輸毒品；丙○○辯稱：伊是借三十萬元給丁○○，
    約定十日後加倍償還，並非購買毒品云云。另訊據上訴人即
    被告乙○○、甲○○、丁○○就其等共同基於犯意聯絡，而
    由被告乙○○、甲○○先於九十四年九月五日，自高雄小港
    機場搭機前往中國澳門地區，再由中國澳門地區進入中國廣
    東珠海地區；被告丁○○於九十四年九月十日亦搭機自高雄
    小港機場，前往中國澳門地區，再由中國澳門地區進入中國
    廣東珠海地區並與被告乙○○、甲○○會合。而被告乙○○
    於抵達大陸廣東珠海地區後，即交付六十萬元予綽號「坤仔
    」者，綽號「坤仔」則於九十四年九月十一日至同年月十三
    日間某日交付以塑膠袋承裝之第一級毒品海洛因二包（淨重
    673.88公克，純度百分之10.72，純質淨重72.24公克）予被
    告乙○○；而被告丁○○亦由某真實姓名年籍不詳之成年男
    子處，取得戊○○購買以塑膠袋三只承裝之第一級毒品海洛
    因（重510.12公克，純度百分之41.43，純質淨重211.34公
    克，該海洛因係由戊○○購買，由戊○○委由丁○○運回台
    灣），並交由被告乙○○、甲○○分別藏放於其等身上，且
    於九十四年九月十三日被告丁○○、乙○○、甲○○均由中
    國澳門地區搭乘長榮航空BR-1802號班機運輸前開第一級毒
    品海洛因進入臺灣，而於同日十五時五十分許在桃園縣中正
    國際機場第二航廈入境檢查處，經財政部臺北關稅局人員當
    場查獲等情，業據被告丁○○、乙○○、甲○○分別於原審
    偵審中及本院審理時，坦承在卷。
二、上開事實，有前揭第一級毒品扣案可稽。又被告乙○○所攜
    帶之毒品確係毒品危害防制條例所規範之第一級毒品海洛因
    ，且淨重673.88公克，純度百分之10.72，純質淨重72.24公
    克，而被告甲○○所攜帶之毒品亦係毒品危害防制條例所規
    範之第一級毒品海洛因，且淨重510.12公克，純度百分之41
    .43，純質淨重211.34公克等情，均經法務部調查局鑑定屬
    實，有該局九十四年九月十四日調科壹字第200005866號、
    第000000000號鑑定通知書各一份在案可參（參見94年度偵
    字第11610號卷第75頁、94年度偵字第11611號卷第50頁），
    是被告乙○○、甲○○、丁○○於偵查、原審及本院審理時
    自白與事實相符，應堪採信。另前揭毒品雖經檢察官另行檢
    送內政部警政署刑事警察局鑑定，且經鑑定結果，認被告乙○○、甲○○所攜帶之前開毒品均係毒品危害防制條例所規
    範之第一級毒品海洛因，被告乙○○所攜帶之第一級毒品海
    洛因之純度為百分之11.9而被告甲○○所攜帶之第一級毒品
    海洛因之純度為百分之53.7；等情，有內政部警政署刑事警
    察局九十五年三月三日刑鑑字第0950014195號鑑定書一份（
    參見原審卷一第142頁）在卷可參。依此，被告乙○○、甲○○所攜帶之前揭毒品，業據法務部調查局與內政部警政署
    刑事警察局分別鑑定結果，雖均認定為第一級毒品海洛因，
    然就純度之認定有所出入，本院審酌法務部調查局與內政部
    警政署刑事警察局雖均屬我國政府所轄鑑識機關，且均具相
    當之公信力。然因前述二鑑定機關就扣案毒品之純度認定有
    所出入，本於「罪證有疑，利於被告」之證據法則，即應採
    取對被告就為有利之數值為認定。易言之，於本案中，應採
    用法務部調查局前開鑑定結果為認定事實之依據，併此敘明
    。
三、關於被告戊○○、丙○○涉案之證據：
（一）證人乙○○於偵查中結證稱：「我們各攜帶30萬元出境…
  　　。」、「錢是丁○○交給我們的，是由丙○○夫妻先交給
　　　丁○○後再拿到樓上給我，我有看到丙○○夫妻一起進來
  　　，然後將錢交給丁○○。」、「…丙○○夫妻送錢來目的
      是要買毒品用的，他們確實有到丁○○家裡，當天丁○○
      確實有交錢給我」、「丁○○有跟我說丙○○夫妻會拿買
      毒品錢來。」（偵字11610號卷第60-63頁）「…丁○○說
      他們外面海洛因很欠貨，有人要找人去大陸幫他們把海洛
      因帶回來，報酬一個人是15萬元，問我要不要去做，我就
      說好，我們出國前一天（按應係出國前二天），二個夫妻
      到我（與丁○○）燕巢租屋處，丁○○與他們接洽…，丁○○交給我60萬元後，…丁○○與我們約定我們把海洛因
      帶回台灣後，他們就會給我們每人15萬元酬勞。」（參原
      審卷一第29-30頁）。「（毒品在何處購買？）中國大陸
      ，　是一個叫坤的人去機場接我們，他自己安排找毒品來
      源。」、「丁○○在台灣就已經與他聯絡，所以我們到大
      陸時，坤就知道我們是要去買毒品。」「（何人與坤接洽
      ？）是我先過去，…我們要過去前，丁○○給我們60萬元
      ，…我就把從台灣帶來的60萬元交給坤，坤買來再拿毒品
      給我們。」、「（坤拿60萬元時，丁○○是否到大陸？）
      還沒有。」、「（本次去大陸購買毒品的代價？）帶回一
      塊代價就是10萬至15萬元。」「（代價是何人告訴你的？
      何時？）丁○○，我還沒去大陸時就告訴我的。」、「（
      丙○○拿錢去的情形？）當時我與甲○○在樓上，丁○○
      在樓下等丙○○夫妻，丙○○到場後，丁○○就要我下樓
      點錢是否有60萬元，我點錢後，丁○○要我拿去三樓放，
      然後我們就聯絡到大陸事宜。」、（下樓點錢時之在場人
      ？）我、丁○○、丙○○夫妻。」「（拿錢上樓後，是否
      有下樓？）我點錢後，有與丙○○夫妻談，但上樓後有無
      再下樓我不記得。」「（何人決定何人要過去？）沒有人
      決定，丁○○問我們，我說因我與我姐姐有欠債，所以想
      說可以賺一筆，丁○○問我們要不要做這個。」、「（本
      件接洽後就由你們處理？）是。他沒有與我們前往。」、
      「丙○○是與丁○○聯絡，丁○○要我們過去，當時約定
      我們回去把東西交給丁○○，丁○○會把東西交給丙○○
      。」「（丙○○來的那天，有無談到帶毒品的代價？）他
      們沒有與我談代價，…我下樓點錢後有與他們聊天五分鐘
      ，我們是談說事情要趕快，但都沒有談到代價。」（見原
      審卷二第76-81頁），「我經濟有困難，想要賺錢，所以
      才去帶毒品。（為何人帶毒品？）丁○○去接洽丙○○，
      等拿到錢，我就帶過去。（丙○○的毒品是何人找到？）
      由阿坤買的，…，但戊○○部分是他們找人去購買，由我
      們帶回，丁○○是因為要去接洽戊○○那塊才過去，戊○○那塊是最後才拿到，三塊不是同一次拿到。」「我知道
      阿坤交給我的兩塊由我帶，戊○○那塊由甲○○攜帶，我
      帶丙○○的部分。」（參原審卷三38-39頁）。於本院更
      審經交互詰問時證稱：「丁○○到燕巢找我，與我聯絡去
      大陸拿毒品。丁○○說有個綽號叫做『烏魚子』的人出六
      十萬元拜託我們去大陸拿毒品，『烏魚子』的人就是丙○○，但是當時丁○○沒有說丙○○的名字。在臺灣的時候
      ，只有說替丙○○拿毒品。後來我到達大陸之後，丁○○
      又打電話告訴我，另外有一個人要我攜帶毒品，叫我們慢
      一點回臺灣。丁○○在電話沒有說委託人的姓名，也沒有
      說住在何處。他只是說有一個人要我們攜帶毒品回來，要
      我們暫且不要回臺灣。後來丁○○去大陸的時候，也沒有
      向我說委託你們攜帶毒品的人姓名及住處。是丁○○去接
      洽最後這一份毒品。後來由丁○○交給我毒品的。這一塊
      毒品是由甲○○攜帶回來的。總共有三塊毒品，戊○○此
      袋是最晚來。」等語（參本院更一卷第223-226頁）。
（二）證人即共同被告丁○○於警詢稱：「（乙○○、甲○○二
      人…當時各攜帶新台幣30萬元，共計60萬元，是否你交給
      她們準備在大陸購買毒品？何時交的？在何處交的？）不
      是，是綽號長腳兩夫妻（即丙○○及陳智蕙）當我的面交
      給她們姊妹的。何時交的我忘記了。在高雄縣燕巢鄉新厝
      巷28弄3號交給她們的」、「（你是否知道該筆錢是要買
      毒品的？）知道」、「（丙○○、陳智蕙兩夫妻所出資60
      萬元在大陸可以買多少的海洛因？）要問綽號『坤仔』才
      知道」、「（你為何會於94年9月10日從高雄小港機場坐
      往澳門，欲做何事？）是要接洽綽號『成仔』（即戊○○
      ）買賣毒品的事」「（當時成仔如何交代買賣事宜？）他
      們稱其在大陸有一批毒品因為在大陸無法運回台灣，要我
      安排乙○○姊妹夾帶運輸該批毒品回來」、「（該一塊海
      洛因及少許粉末的海洛因是何人所有？）是戊○○及歐丁
      龍二人的」（參見00000000000號警卷第11頁）。於偵查
      中結證稱：「是綽號『長腳』之人在我們燕巢的租屋處拿
      錢給乙○○、甲○○姊妹，當時有她們姊妹及『長腳』夫
      妻及我在場。」「（『長腳』共拿多少錢給乙○○？為何
      要拿錢給乙○○？）60萬元。要去買海洛因用的。」、「
      （你到大陸是向何人買毒品？）向一名來自台灣『阿坤』
      之人」、「另外還有戊○○及歐丁龍二人說他們在大陸有
      貨（毒品）要我們帶回來，被查獲其中有一塊海洛因是他
      們所有。」（參偵字12950號卷第8-10頁）「丙○○及陳
      智蕙拿60萬元到我家給我，我再轉交給乙○○姊妹，這些
      錢是要買毒品海洛因用的。」、「約在她們出國三、四天
      前拿來的，他們夫妻都在場知道要買毒品。」、「…戊○○及歐丁龍拿給我7萬元要我順便幫他們拿在大陸買好的
      毒品回來。」、「丙○○夫妻要我幫他們買一大塊（375
      公克），戊○○及歐丁龍也是要我幫他們帶回一大塊（
      375公克）」、「…毒品是一位叫『阿坤』之人拿來的，
      當時是我去接洽的。」「（查獲海洛因）一大塊是丙○○
      及陳智蕙的，一大塊是戊○○及歐丁龍的。」（參偵字12
      950號卷第8-10頁）。於原審證稱：「乙○○去中國大陸
      有帶60萬，該筆錢是丙○○給的，是要我們去買毒品，…
      那邊的賣主是綽號叫阿坤的人。」、「乙○○、甲○○拿
      回台灣的毒品是丙○○夫妻一塊，歐丁龍及戊○○一塊。
      」、「歐丁龍、戊○○…拜託我們順便帶回毒品。」、「
      丙○○夫妻於燕巢鄉我與乙○○共同居住的地方拿錢給我
      ，…錢我有交給乙○○」（參原審卷一35-37頁）「（94
      年9月是否去大陸向阿坤買毒品？）有。是丙○○、戊○○要我去買的。」、「（何人要你向阿坤買？）是他們要
      乙○○向阿坤買，但我與乙○○一起向阿坤買。」、「（
      帶回毒品的代價？）要問乙○○，因為代價是丙○○他們
      與乙○○談的」「（當天丙○○拿錢去何處？在場人？）
      我燕巢租屋處，拿了60萬元過去。他們夫妻二人，我在樓
      下，並叫乙○○下來，總共四人。」、「（丙○○錢交給
      何人？）他錢放在桌上，當時我在場，他們談好，乙○○
      就拿上樓，但談話內容我不記得。」、「（…該60萬元是
      何人拿出來放在桌上？）是陳智蕙。」、「（當時是否知
      道…拿60萬元是要你去大陸買毒品？何人講的？）是。他
      們夫妻二人都有講。」「（何人與他們夫妻談買毒品的事
      ？）是我與他們談，但我沒有講要如何買。」、「（在大
      陸與何人接觸阿坤？）乙○○。」、「（拿錢後至乙○○
      去大陸買毒品期間，丙○○有無與你聯絡？）他每天打電
      話給我，問我買回來沒有。」「（他們拿錢到你家時，乙○○有無與他們談運毒的事？）乙○○有下來與他們交談
      ，但他們談話內容不清楚。」、「（找阿坤是否你跟丙○○講的？）是我主動跟丙○○講的。」「（何人提議要甲○○運毒？）乙○○找的。」、「（買毒品的意思？）是
      買回來要賣」、「（何人要賣？）丙○○與他太太。」、
      「（有無說買回的毒品要如何交付？）有，說到機場後他
      們會派人來接，但後來事發，就沒有交付。」「（是否你
      向丙○○說一塊海洛因磚價值60萬元？）我說大約一塊是
      60萬元左右，他才拿60萬元。」「…，當時要去大陸買毒
      品應該是我提起，他們說好，由他們出錢，買回來賣，可
      以賺錢。」、「…由他們夫妻出錢，我叫坤在大陸找毒品
      ，我決定由乙○○去大陸帶回毒品。」、「（丙○○夫妻
      拿錢來後，有無指示要你如何做？）他們只有要我趕快辦
      ，是他們夫妻二人輪流打電話給我。」「後來是戊○○拜
      託我，因他們自己過去買後，但無人可以帶回毒品，要我
      幫忙帶回毒品，他們與丙○○部分無關。」、「我向他（
      戊○○）拿了7萬元，我就過去大陸，…後來他們拿毒品
      到飯店交給我及乙○○，他們已經事先講好，所以我沒有
      另外給錢」，（幫戊○○帶回的代價？）15萬元，先拿7
      萬元，事成再拿8萬元」、「（你拜託甲○○等人帶回的
      毒品是何人的？）丙○○的部分一塊，另戊○○的那塊當
      時在大陸交給乙○○帶回…。」、「（戊○○、歐丁龍是
      否知道丙○○夫妻託你去大陸買毒品？）知道。」（參原
      審卷二66-75頁），「（94年9月間乙○○、甲○○被查獲
      的毒品，是何人請你去購買？何時去大陸？）丙○○夫妻
      交代我去買的，另一塊是戊○○自己買好的，要我幫他帶
      回。乙○○是我同居人，他想賺一點錢，他自己要去。帶
      回一塊代價15萬元，我們三人均分。（何時去大陸？）是
      戊○○他那邊聯絡的人要求我過去。是乙○○、甲○○先
      過去我隨後再過去。戊○○交代的那塊毒品交付時我有在
      場，其餘的我沒有在場。她們（指乙○○、甲○○）被查
      獲後，我當時也有被搜身，但我身上沒有毒品，戊○○那
      邊押貨的人與我回來，他發現貨不見了就聯絡戊○○，所
      以我在岡山交流道就被他們攔阻，當時丙○○也有去，其
      餘的人我不認識，後來我被押到茄萣鄉及高雄等地。」（
      參原審卷三36-37頁）。於本院更審時經交互詰問證稱：
      「戊○○拜託我去大陸拿毒品，代價為15萬元，他先拿給
      我7萬元。我是到中國大陸之後才向乙○○說茄萣那邊有
      人拿7萬元給我，叫我拿毒品回去，在台灣時沒有向乙○○、甲○○他們說。我這次到大陸去本來是要替丙○○拿
      毒品。我到大陸的時候，乙○○他們已經拿到要交給丙○○的毒品。我到大陸就打電話給茄萣那個人所說的對方，
      要他們將毒品帶過來。毒品拿來的時候由我接收的，我再
      拿給乙○○。我向乙○○說毒品交給茄萣的那個人。我接
      毒品的時候，乙○○沒有在旁邊，他們在隔壁另一個房間
      ，我取得毒品後，就將毒品拿到另一個房間給乙○○」等
      語（參見本院更字卷第221-222頁）。參諸被告戊○○、
      丙○○於丁○○甫下飛機，抵達岡山交流道與戊○○、丙○○見面之際，即將丁○○帶走拘禁、凌虐，可知被告丙○○確有出資60萬元，並以每人15萬元為運輸代價，委託
      乙○○、甲○○運輸毒品，被告戊○○以15萬元為代價先
      付7萬元，委託丁○○以甲○○為運輸人，運輸毒品無訛
      。
（三）被告戊○○、丙○○辯稱未共同運輸毒品云云。惟查：丙○○所辯稱係丁○○向其借30萬元部分，已經丁○○否認
      ，而被告丙○○對於丁○○向他借錢之時間、地點復交代
      不清，先稱丁○○有開本票、借據給他，又稱借據、本票
      同時遺失了，而如同丙○○所說九十四年八月份借錢給他
      ，但本案發生在九十四年九月中旬，於同年十月間查獲被
      告丙○○，被告丙○○怎可能會在兩個月之內將本票及借
      據全部一起遺失？而借的款項縱使是三十萬，並非小數目
      ，何以被告丙○○對借據、本票之發票日、清償日都不知
      道，且無擔保，顯然不合常理，設若丁○○向丙○○借錢
      ，何以丙○○需將錢送到丁○○住處，亦違背常理，且如
      乙○○所稱：丙○○是九月三日將錢送到她住處，則十日
      後為九月十三日，丁○○甫從大陸回來，且即與丙○○見
      面，並未避不見面，也未逃債，何以丙○○會認為他欠債
      不還？又原先被告乙○○、甲○○去大陸僅係為被告丙○○運輸毒品，在被告丁○○到達大陸與乙○○、甲○○會
      合前，乙○○他們已經拿到要交給丙○○的毒品。則被告
      丁○○縱使未到大陸，乙○○、甲○○二人亦能將被告丙○○要其等運輸之毒品帶回台灣，故被告丁○○以證人身
      分於本院證稱「戊○○拜託我去大陸拿毒品，代價為15萬
      元，他先拿給我7萬元。…我到大陸就打電話給茄萣那個
      人所說的對方，要他們將毒品帶過來。毒品拿來的時候由
      我接收的，我再拿給乙○○。」等語（參見本院更一卷第
      221-222頁），及被告乙○○以證人身分證稱「（為何人
      帶毒品？）丁○○去接洽丙○○，等拿到錢，我就帶過去
      。（丙○○的毒品是何人找到？）由阿坤買的，…，但戊○○部分是他們找人去購買，由我們帶回，丁○○是因為
      要去接洽戊○○那塊才過去，戊○○那塊是最後才拿到，
      三塊不是同一次拿到。」「丁○○到燕巢找我，與我聯絡
      去大陸拿毒品。丁○○說有個綽號叫做『烏魚子』的人出
      六十萬元拜託我們去大陸拿毒品，『烏魚子』的人就是丙○○。在臺灣的時候，只有說替丙○○拿毒品。後來我到
      達大陸之後，丁○○又打電話告訴我，另外有一個人要我
      攜帶毒品，叫我們慢一點回臺灣。後來丁○○到大陸去接
      洽最後這一份毒品。由丁○○交給我毒品的。總共有三塊
      毒品，戊○○此塊是最晚來。」等語（參原審卷二第76-
      81頁，原審卷三38-39頁，本院更一卷第223-226頁）。且
      參諸並為被害人之被告丁○○於警詢稱：「我們同車到台
      中後，就有一群人將我押到高雄縣岡山鎮，就將我交給戊○○…、丙○○等人及不知名等多名男子控制我行動。要
      出門時會用布及膠帶遮住我的臉，控制我時有用木棒及將
      我雙手用電線綁住而用電電擊我」、「從94年9月13日凌
      虐至9月21日左右。」（見00000000000號警卷第12-13頁
      ）。於偵查中稱：「乙○○姊妹被查獲當天新聞未報導，
      他們以為我私吞這批毒品。」、「他們當中有一人與我同
      行，回國後被接機之人接到台中看守，接著被載到茄萣關
      了十幾天，在這段期間毆打我及控制我行動，…他們以棍
      棒及石頭打我。」（參偵字12950號卷第10頁），「（查
      獲海洛因）一大塊是丙○○及陳智蕙的，一大塊是戊○○
      及歐丁龍的，其餘是大陸那位叫『阿坤』之人所有。…丙○○等人懷疑我私吞這批毒品才毆打我。」（參偵字1295
      0號卷第25頁），於原審證稱：「到台灣後，乙○○他們
      就被搜身，我也被搜身但沒有搜到毒品，就放我走，後來
      跟我們回來的人就在機場說要請律師，我說出事情，他就
      聯絡戊○○等人，後來我離開機場後，搭車回來時與該人
      同車，…一直坐到岡山交流道下車，當時有十幾個人在等
      我，押我坐上一輛車，其餘的人坐其他車，當時戊○○、
      丙○○均有出現，但陳智蕙沒出現，我就被帶到茄萣鄉的
      一個房子裡，他們十幾個人就毆打我，後來我又被帶到汽
      車賓館三天及高雄不知名的地方，這段期間均不讓我自由
      行動，每天都有人打我，要我把東西拿出來，我說出事，
      但他們不相信。（戊○○派去與你回來的人是否知道你被
      搜身？）我被搜身，有拿搜身的證明單子給他看，他還是
      不相信。」（參原審卷二第86、87-88頁、89頁），「我
      當時也被搜身，但我身上沒有毒品，戊○○那邊押貨的人
      與我回來，他發現貨不見了就聯絡戊○○，所以我在岡山
      交流道就被他們攔阻，當時丙○○也有去，其餘的人我不
      認識，總共十幾個人，後來我被押到茄萣鄉及高雄等地。
      」、「（押貨的人是否從頭就與你同機？）他與我同機，
      …等我被搜身出關後，他就在外面等我，我出關後，我告
      訴他出事情要請律師為甲○○二人辯護，他說他與律師很
      熟。」（參原審卷三第36-37頁），可見是被告戊○○、
      丙○○以為丁○○私吞乙○○、甲○○所帶回之毒品，其
      二人即夥同不詳姓名成年男子數人於被告丁○○回台於岡
      山交流道時即將之攔阻而拘禁凌虐之事證明確，被告戊○○、丙○○所辯，應不可採。至於證人甲○○於本院更審
      時經被告戊○○辯護人為交互詰問時，就已證稱「原係替
      丙○○拿毒品。我們到達大陸後，丁○○也到大陸後，才
      提到戊○○也要拜託我們拿一塊毒品。總共有三塊毒品，
      不是同時拿到，是先後拿到。」至於其另證稱「丁○○到
      大陸之後，我們才拿到毒品的。三塊毒品都是丁○○到達
      大陸以後，才拿到的」及「在大陸時是否丁○○已告知另
      要替戊○○帶毒品」當時有無說係「戊○○」部分，與被
      告丁○○、乙○○證述部分尚有出入，惟查本案前往大陸
      帶毒品運輸回台，主要係由被告丁○○、乙○○聯絡接洽
      ，被告甲○○對其中細節較不清楚，故於審判長問被告丁○○、乙○○對於證人甲○○證詞之意見時，被告丁○○
      答稱「甲○○不認識字，沒有參與全部的過程所說與事實
      不符合。」、被告乙○○答稱「甲○○當時還不知道戊○○的名字，是因為已經開過很多庭了，已經知道戊○○的
      名字，所以剛剛才直接說戊○○的。」等語，是證人即被
      告甲○○上開與證人即被告丁○○、乙○○就被告戊○○
      犯行部分之證述，因主要帶毒品部分之證述，與事實相符
      ，故上開其中細節稍有出入部分，尚難逕為被告戊○○有
      利之證據。
、被告丙○○妨害自由及傷害部分：
一、訊據上訴人即被告丙○○，固承認於前揭時間，在中山高速
    公路岡山交流道旁，與告訴人即被告丁○○（以下就被告丙○○共同妨害自由及傷害部分，簡稱告訴人丁○○）會面，
    並載同告訴人丁○○至高雄縣茄萣鄉某廟旁，曾出手毆打告
    訴人丁○○等情，惟皆矢口否認涉有私行拘禁告訴人丁○○
    之犯行；辯稱：於岡山交流道與告訴人丁○○會面時，告訴
    人丁○○身旁即有三至四人在告訴人丁○○身旁，其等將告
    訴人丁○○載至高雄縣茄萣鄉某廟處後，因告訴人丁○○未
    能清償債務，其等毆打告訴人丁○○後，即自行離去，事後
    告訴人係由該三至四人帶走，告訴人丁○○遭該三至四人私
    行拘禁與毆打之事，其等均無所悉，且與該三至四人並無犯
    意聯絡云云。
二、經查：
（一）告訴人丁○○於九十四年九月十三日搭機返回台灣後，與
      被告戊○○相約在中山高速公路岡山交流道旁會面，告訴
      人丁○○並與被告戊○○、丙○○同至高雄縣茄萣鄉某廟
      名不詳之廟旁，嗣後復遭人帶至高雄市草衙地區某處房間
      內等情，業經告訴人丁○○於原審審理時，以證人身分具
      結後證述在卷，參以被告戊○○、丙○○於原審審理時，
      均坦承由被告戊○○與告訴人丁○○相約於岡山交流道，
      並於會面後，由被告丙○○駕車載同被告戊○○、丁○○
      等人至被告丙○○指定之高雄縣茄萣鄉某廟旁處等語，而
      被告丙○○於原審審理時，以證人身分結證稱：其與被告
      戊○○事後曾聯絡帶走告訴人丁○○之人，並至高雄市草
      衙地區某房間處會見告訴人丁○○等情（參見原審卷二第
      133頁），此部分事實應堪認定。又告訴人丁○○於前揭
      時段，曾遭被告戊○○、丙○○及該三至四名人士毆打等
      情，亦據告訴人丁○○於原審審理時結證屬實，復參以被
      告戊○○、丁○○於原審審理時，均坦承曾出手毆打告訴
      人丁○○等情，而告訴人丁○○於九十四年十月十四日遭
      台灣台南地方法院檢察署檢察官拘提到案時，其身上猶有
      右耳新生疤痕組織二×一公分、鼻頭新生疤痕組織一點五
      ×一點五公分，表皮剝脫纖維組織生成，形成下陷狀態、
      右手腕新生疤痕組織七×五公分、左手腕新生疤痕組織五
      ×三公分等傷痕，業經台灣台南地方法院檢察署檢察官命
      該署法醫師檢驗屬實，有該署驗傷診斷書一份在卷可稽（
      參見94年度偵字第12950號卷第11頁），是堪認告訴人於
      前揭時段確實遭被告戊○○、丙○○及其餘三至四人之毆
      打，而受有前揭傷勢。
（二）告訴人丁○○於警詢稱：「我們同車到台中後，就有一群
      人將我押到高雄縣岡山鎮，就將我交給戊○○及歐丁龍、
      丙○○等三人及不知名等多名男子控制我行動。要出門時
      會用布及膠帶遮住我的臉，控制我時有用木棒及將我雙手
      用電線綁住而用電電擊我。」、「（凌虐多久？）從94年
      9月13日凌虐至9月21日左右。」（見00000000000號警卷
      第12-13頁）。於偵查中稱：「乙○○姊妹被查獲當天新
      聞未報導，他們以為我私吞這批毒品。」、「他們當中有
      一人與我同行，回國後被接機之人接到台中看守，接著被
      載到茄萣關了十幾天，在這段期間毆打我及控制我行動，
      …他們以棍棒及石頭打我。」（參偵字12950號卷第10頁
      ），「（查獲海洛因）一大塊是丙○○及陳智蕙的，一大
      塊是戊○○及歐丁龍的，其餘是大陸那位叫『阿坤』之人
      所有。」、「是丙○○、戊○○、歐丁龍等人將我打傷並
      限制我的行動及恐嚇我。」、「…丙○○等人懷疑我私吞
      這批毒品才毆打我。」、「94年9月13日晚上被他們打，
      並被拘禁在高雄及台南之不詳處所約一星期。」（參偵字
      12950號卷第25頁），於原審證稱：「我是被丙○○用車
      子載，車上有戊○○、歐丁龍等一堆人，我沒欠他們錢，
      …當時有一個同機的人把我押走，…我被押好幾天」（原
      審卷一第35-36頁），「到台灣後，乙○○他們就被搜身
      ，我也被搜身但沒有搜到毒品，就放我走，後來跟我們回
      來的人就在機場說要請律師，我說出事情，他就聯絡戊○○等人，後來我離開機場後，搭車回來時與該人同車，…
      一直坐到岡山交流道下車，當時有十幾個人在等我，押我
      坐上一輛車，其餘的人坐其他車，當時戊○○、丙○○均
      有出現，但陳智蕙沒出現，我就被帶到茄萣鄉的一個房子
      裡，他們十幾個人就毆打我，後來我又被帶到汽車賓館三
      天及高雄不知名的地方，這段期間均不讓我自由行動，每
      天都有人打我，要我把東西拿出來，我說出事，但他們不
      相信。」、「（從岡山交流道被押上車到釋放多久？）十
      幾天，這段時間我都無法自由行動，他們有時以繩子綁住
      我的手，也有關我在一個空屋內房間，約關了近六天。」
      、「（戊○○派去與你回來的人是否知道你被搜身？）我
      被搜身，有拿搜身的證明單子給他看，他還是不相信。」
      （參原審卷二第86、87-88頁、89頁），「我當時也被搜
      身，但我身上沒有毒品，戊○○那邊押貨的人與我回來，
      他發現貨不見了就聯絡戊○○，所以我在岡山交流道就被
      他們攔阻，當時丙○○也有去，其餘的人我不認識，總共
      十幾個人，後來我被押到茄萣鄉及高雄等地。」、「（押
      貨的人是否從頭就與你同機？）他與我同機，…等我被搜
      身出關後，他就在外面等我，我出關後，我告訴他出事情
      要請律師為甲○○二人辯護，他說他與律師很熟。」（參
      原審卷三第36-37頁），可知係被告丙○○、戊○○夥同
      不詳姓名之人對告訴人丁○○私行拘禁及傷害，被告丙○○、戊○○辯稱係不明人士所為一節，應非可採。被告戊○○、丙○○妨害自由、傷害等犯行，均已臻明確，堪以
      認定，應依法論科。
肆、論罪科刑部分：
一、查被告行為後，刑法已於九十四年二月二日修正公布，並於
    九十五年七月一日施行。按行為後法律有變更者，適用行為
    時之法律。但行為後之法律有利於行為人者，適用最有利於
    行為人之法律。此為刑法第二條第一項揭示之法律變更從舊
    從輕原則，規範目的在於避免惡化行為人法律地位，致其受
    行為時無法預見之刑罰處罰，故該條文「法律」之解釋限於
    「刑罰法律」（司法院大法官釋字第103號解釋、最高法院
    51年台非字第76號判例參照），循此意旨，則該條文之「變
    更」當限於「影響整體刑罰權規範內容利或不利」之變更，
    始合其規範目的，故：
（一）被告等行為後，刑法施行法於九十五年六月十四日修正公
      布增訂第一條之一，並自同年七月一日起施行。該條規定
      ：刑法分則編所定罰金之貨幣單位為新台幣。且九十四年
      一月七日刑法修正時，刑法分則編未修正之條文定有罰金
      者，自九十四年一月七日刑法修正施行後，就其所定數額
      提高三十倍；及新刑法第三十三條第五款修正為：「罰金
      ：新台幣一千元以上，以百元計算之。」。查毒品危害防
      制條例第四條第一項規定「製造、運輸、販賣第一級毒品
      者，處死刑或無期徒刑；處無期徒刑者，得併科新臺幣1
      千萬元以下罰金。」，其中刑罰法定本刑中列有罰金刑者
      ，其法定最低度罰金刑因之提高，涉及科刑規範變更，自
      有新舊法比較必要（最高法院九十五年第八次刑事庭會議
      決議參照），比較結果，以舊法有利於行為人。又修正前
      刑法第三百零二條第一項法定罰金刑得處銀元三百元以下
      罰金，依罰金罰鍰提高標準條例第一條前段規定之提高倍
      數為十倍，及修正前刑法第三十三條第五款規定之罰金最
      低額一元計算，則其罰金刑最高額為銀元三千元即新台幣
      九千元，最低額為銀元十元即新台幣三十元。而依修正後
      之法律，刑法第三百零二條第一項之法定罰金刑最高均為
      新台幣九千元，最低為新台幣一千元。經比較新舊法結果
      ，以適用被告行為時之舊法較有利於被告。
（二）修正前刑法第二十八條規定：「二人以上共同實施犯罪之
      行為者，皆為正犯」，修正後則規定：「二人以上共同實
      行犯罪之行為者，皆為正犯」，揆諸本條之修正理由係為
      釐清陰謀共同正犯、預備共同正犯，是否合乎正犯之要件
      。而本件被告所涉犯行非屬陰謀、預備共同正犯，新法僅
      作定義上之修正，使法律適用更為明確，非法律變更，自
      不生新舊法比較之問題，應適用修正後之新法。
（三）刑法第五十五條牽連犯、第五十六條連續犯之規定，業於
      九十四年二月二日修正公布刪除，並於九十五年七月一日
      施行，本案被告丙○○私行拘禁等之犯行，因行為後刑法
      業已刪除牽連犯、連續犯之規定，則按新法應論以數罪併
      罰予以處罰，比較新、舊法結果，依刑法第二條第一項前
      段規定，仍應適用較有利於被告丙○○之行為時法律即修
      正前之刑法論以牽連犯、連續犯。
（四）再被告丙○○行為後，刑法第四十七條第一項規定，修正
      為因犯罪經判處「徒刑」確定，執行完畢五年以內，「故
      意」再犯本案法定刑為有期徒刑以上之罪，為累犯，則依
      九十五年七月一日修正施行前後刑法第四十七條新舊法規
      定，均符合累犯之要件，刑罰權規範狀態並無利或不利之
      變更，不生新舊法比較問題，自應適用現行刑法第四十七
      條第一項規定，論以累犯。
（五）刑法第六十五條第二項原規定「無期徒刑減輕者，為七年
      以上有期徒刑」，修正後為「無期徒刑減輕者，為二十年
      以下十五年以上有期徒刑」，比較新舊法結果，以適用修
      正前之法律，較有利於被告。
（六）刑法「罰金刑加減」規定，將舊法「僅加減其最高度」規
      定（刑法第六十八條），改為「最高度及最低度同加減之
      」（刑法第六十七條），罰金法定刑之加減範圍變更，屬
      刑罰權科刑規範變更，自有新舊法比較必要，經比較結果
      ，於有加重事由時，舊法最低度刑未同加，對被告較為有
      利。
二、查海洛因係毒品危害防制條例第二條第二項第一款規定之第
    一級毒品，並為行政院依懲治走私條例第二條第四項授權訂
    定之管制物品項目及其數額甲項第四項規定之管制進出口物
    品，不限其數額，均不得運輸及私運；又香港、澳門回歸中
    國大陸後，為維持其現有自由經濟制度及高度自治地位，並
    規範及促進臺灣地區與香港、澳門之經貿文化及其他關係，
    特制定香港澳門關係條例，明定臺灣地區與香港或澳門貿易
    ，得以直接方式為之，並於臺灣地區與大陸地區直接通信、
    通航或通商前，得視香港或澳門為第三地，排除臺灣地區與
    大陸地區人民關係條例在香港、澳門之適用，且輸入或攜帶
    進入臺灣地區之香港或澳門之物品，以進口論；輸往香港或
    澳門之物品，以出口論，並分別依輸入物品、輸出物品有關
    法令之規定辦理，此觀諸香港澳門關係條例第一條第二項、
    第三十五條、第五十七條及同條例施行細則第二條之規定即
    明，從而，香港、澳門顯係有別於大陸地區之特別區域，如
    自香港、澳門私運管制物品進口逾公告數額，應逕依懲治走
    私條例第二條第一項論處（最高法院九十三年四月十三日九
    十三年度第二次刑事庭會議決議意旨參照）。查被告乙○○
    、甲○○、丁○○三人受被告戊○○、丙○○之委託，以將
    上開海洛因以藏放被告乙○○腹部、被告甲○○之胸部、腹
    部之方式，自澳門搭機私運管制進口之第一級毒品海洛因入
    境我國，夾帶扣案之海洛因在中正國際機場第二航廈入境室
    為海關人員當場查獲，雖入境手續尚未全部完成，惟其既已
    搭機抵達中正國際機場，並下機進入我國領域之中正國際機
    場航站大廈內，足見其私運管制物品海洛因進口之行為已經
    完成（最高法院59年度台上字第2610號、87年度台上字第39
    18號判決可資參照），是核被告乙○○、甲○○、丁○○、
    戊○○、丙○○所為，均係犯毒品危害防制條例第四條第一
    項之運輸第一級毒品既遂罪及懲治走私條例第二條第一項之
    私運管制物品進口既遂罪。其等持有第一級毒品海洛因之低
    度行為，應為運輸之高度行為所吸收，不另論罪。又被告甲○○、丁○○就乙○○所攜帶，淨重673.88公克海洛因與丙○○，被告乙○○、丁○○就甲○○所攜帶，淨重510.12公
    克海洛因與戊○○間，有犯意聯絡，並分擔部分行為，各為
    共同正犯。又被告乙○○、甲○○、丁○○、戊○○、丙○○共同以一行為同時觸犯上開運輸第一級毒品及私運管制物
    品進口二罪，係一行為觸犯二罪名，侵害不同之法益，為想
    像競合犯，應從一重之運輸第一級毒品罪處斷。另被告乙○○、甲○○、丁○○三人將第一級毒品海洛因自中國澳門運
    輸進入台灣，另犯懲治走私條例第二條第一項之私運管制物
    品進口罪部分，雖未據公訴意旨論及，然此部分與前開起訴
    並論罪科刑部分具有想像競合之裁判上一罪關係，已如前述
    ，是此部分應為起訴效力所及，本院自得併予審酌，附此敘
    明。查被告丙○○前有如事實欄所載之前科紀錄等情，有台
    灣高等法院被告前案紀錄表一份在卷可稽，應依修正後之刑
    法第四十七條第一項論以累犯，並加重其刑惟因所犯運輸第
    一級毒品罪部分，因本刑為死刑或無期徒刑，自不予加重其
    刑，無期徒刑得併科罰金部分，仍應依法加重。
三、又被告丙○○對丁○○之私行拘禁、傷害部分，核其所為係
    犯刑法第三百零二條第一項之私行拘禁罪、第二百七十七條
    第一項之傷害罪。被告丙○○與戊○○及前述帶走告訴人丁○○之三至四名成年男子間，具有犯意聯絡及行為分擔，俱
    為共同正犯。被告丙○○與戊○○及前述帶走告訴人丁○○
    之三至四名成年男子，將被告丁○○強押上車並載至高雄縣
    茄萣鄉某廟處，且將之私行拘禁，續而由該三至四名成年男
    子將被告丁○○復帶至高雄市草衙地區某房子內繼續私行拘
    禁等情，彼等係本於一私行拘禁之接續故意，先後剝奪被告
    丁○○之行動自由，並將之私行拘禁於二處，為接續犯，僅
    論以一私行拘禁罪。被告丙○○先後多次傷害犯行，時間密
    接、觸犯犯罪構成要件相同之罪名，顯係基於概括犯意為之
    ，應依廢止前刑法第五十六條連續犯規定，僅論以一罪，並
    加重其刑。又被告丙○○所為前開私行拘禁罪與連續傷害罪
    間，且具有方法結果之牽連關係，應依修正前刑法第五十五
    條後段牽連犯之規定，從一重之私行拘禁罪處斷。查被告丙○○前有如事實欄所載之前科紀錄等情，有台灣高等法院被
    告前案紀錄表一份在卷可稽，於此犯行部分亦有累犯之適用
    ，應依修正後刑法第第四十七條第一項加重其刑。被告丙○○此部分之犯行與其上開共同運輸毒品之犯行，其犯意各別
    ，行為互殊，所犯為構成要件不同之罪名，應分論併罰。
四、原審就被告乙○○、甲○○、丁○○共同運輸毒品部分、就
    被告丙○○私行拘禁部分予以論罪科刑，固非無見，惟查：
    (一)被告丙○○、戊○○確有運輸毒品之犯行，原審認被告戊○○、丙○○犯運輸毒品罪不能證明，與乙○○、甲○○及
    丁○○間不成立共犯，而諭知無罪，為有未洽。(二)被告丙○○所犯私行拘禁部分係在民國九十六年四月二十四日以前，
    原判決未及依中華民國九十六年罪犯減刑條例相關規定予以
    減刑亦有可議。檢察官上訴，指摘原判決不當，為有理由，
    被告乙○○、甲○○、丁○○上訴意旨，以原判決量刑過重
    ，被告丙○○上訴否認有私行拘禁之犯行，均為無理由，惟
    原判決關於被告乙○○、甲○○、丁○○、戊○○、丙○○
    共同運輸毒品部分，及被告丙○○私行拘禁部分，既有可議
    ，自屬無可維持，應由本院將原判決上開部分撤銷改判。查
    被告乙○○、甲○○、丁○○供陳因經濟不寬裕需款孔急，
    而有本案運輸毒品犯行，其三人前未曾有施用或販賣毒品前
    科，有其等臺灣高等法院前案紀錄表在卷可佐。又扣案毒品
    在被告乙○○身上查獲者，其淨重固有673.88公克，惟其純
    度僅10.72％，純質淨重為72.24公克，在被告甲○○身上查
    獲者，其淨重固有510.12公克，惟其純度僅41.43％，純質
    淨重為211.34公克。被告戊○○、丙○○所委託運輸之毒品
    在流入市面前即為海關人員查獲，尚未造成嚴重實害，且依
    實際運輸毒品之共犯即被告乙○○、甲○○入關手法粗糙，
    顯見其等非專門從事走私毒品之集團及成員。而運輸毒品罪
    法定刑僅有死刑及無期徒刑二種，並不區分運輸毒品犯行者
    所運輸毒品之數量為多重，最輕即僅能量處「無期徒刑」，
    而審酌被告等人所運輸毒品總純質之數量合計為283.58公克
    ，如均以最低度之無期徒刑量處，以本案運輸毒品總純質數
    量僅283.58公克，即應判處五人均無期徒刑，與其等所犯毒
    品危害防制條例第四條第一項之運輸毒品罪之最低法定刑即
    無期徒刑相較以觀，認如量處最低法定刑，猶嫌過重，屬情
    輕法重，客觀上殊堪憫恕，爰依刑法第五十九條規定，減輕
    其刑。審酌被告乙○○、甲○○、丁○○以前無施用毒品前
    科、被告戊○○、丙○○有施用毒品前科之素行、智識程度
    、犯罪動機、目的為一已私利、運輸第一級毒品海洛因進入
    台灣地區，影響治安情節非輕、被告乙○○、甲○○、丁○○犯罪後坦承犯行、被告戊○○、丙○○二人係運輸毒品幕
    後操縱指使之人及其二人否認犯行之態度等一切情狀，爰就
    被告五人共犯運輸毒品部分，分別量處如主文所示之刑，另
    被告丙○○所犯私行拘禁部分量處有期徒刑一年二月，此部
    分被告丙○○之犯罪行為在民國九十六年四月二十四日以前
    ，並依中華民國九十六年罪犯減刑條例第二條第一項第三款
    規定，減輕其刑期二分之一，減為有期徒刑七月，並定其應
    執行刑為有期徒刑十四年五月。扣案之毒品乙○○身上查獲
    之白粉二包均含毒品海洛因成分，淨重673.88公克，純度10
    .72 ％，純質淨重72.24公克，據乙○○稱為被告丙○○所
    委託購買者，甲○○身上查獲之白粉三包均含毒品海洛因成
    分，淨重510.12公克，純度41.43％，純質淨重211.34公克
    據被告乙○○稱係被告戊○○及另一不詳姓名者委託購買者
    ，均係毒品危害防制條例第二條第二項第一款所列之第一級
    毒品，應依毒品危害防制條例第十八條第一項前段規定，宣
    告沒收銷燬之；包裹上開海洛因之塑膠袋五只共重79.54公
    克均係用於包裹毒品，防止毒品漏逸、潮濕，以便於攜帶運
    輸，為供運輸毒品所用之物，雖因係包裝上開海洛因而與之
    密切接觸，然既經鑑定機關就之與海洛因分別鑑析其重量，
    有前開法務部調查局鑑定通知書可憑，足證與毒品並無不可
    析離之關係，亦均應依同條例第十九條第一項前段規定沒收
    。另被告乙○○、甲○○、丁○○等三人雖已運輸前揭毒品
    入境台灣地區，然無證據足認其等業已收受運輸第一級毒品
    海洛因所約定之報酬，是自無就其等犯罪所得宣告沒收之餘
    地，附此敘明。
五、另按刑事案件之被告或犯罪嫌疑人，於偵查中供述與該案案
    情有重要關係之待證事項或其他正犯或共犯之犯罪事證，因
    而使檢察官得以追訴該案之其他正犯或共犯者，以經檢察官
    事先同意者為限，就其因供述所涉之犯罪，減輕或免除其刑
    ，證人保護法第十四條第一項定有明文。是得適用前開規定
    減輕或免除其刑者，以經檢察官事先同意者為限。然查本案
    偵查過程中，承辦檢察官並未事先同意被告乙○○、甲○○
    二人適用證人保護法之相關規定，是被告乙○○、甲○○並
    無適用前開規定而得減刑之餘地。再按犯第四條第一項至第
    四項、第五條第一項至第四項前段、第六條第一項至第四項
    、第七條第一項至第四項、第八條第一項至第四項、第十條
    或第十一條第一項、第二項之罪，供出毒品來源，因而破獲
    者，得減輕其刑，毒品危害防制條例第十七條固有明定。其
    立法用意，旨在鼓勵被告供出其所製造、運輸、販賣、施用
    或持有之毒品來源，俾追究出該毒品之前手，以澈底清除毒
    品氾濫。故所謂「供出毒品來源」係指具體供出上游之毒品
    來源，以防止毒品之蔓延而言，僅供出共犯，而未供出上游
    之毒品來源，即不得依上開法條減輕其刑，業經最高法院此
    次發回意旨載明，故被告乙○○、甲○○、丁○○供出之被
    告丙○○、戊○○，係運輸毒品罪之共犯，並非供出上游之
    毒品來源，即不得依上開法條減輕其刑，並此敘明。
據上論斷，應依刑事訴訟法第369條第1項前段、第364條、第299
條第1項前段、毒品危害防制條例第4條第1項、第18條第1項前段
、第19條，懲治走私條例第2條第1項，刑法第2條第1項前段、第
11條前段、第28條、第47條第1項、修正前刑法第55條後段、第
51條第5款，中華民國96年罪犯減刑條例第2條第1項第3款、第7
條、第10條第1項，判決如主文。
本案經檢察官林炎昇到庭執行職務。
中　　華　　民　　國　　96　　年　　10　　月　　16  　日
                  刑事第一庭    審判長法　官  黃崑宗
                                      法　官  夏金郎
                                      法　官  王明宏
以上正本證明與原本無異。
如不服本判決，應於收受本判決後十日內向本院提出上訴書狀。
其未敘述上訴理由者並得於提起上訴後十日內向本院補提理由書
狀（均須按他造當事人之人數附繕本）「切勿逕送上級法院」。
　　　　　　　　　　　　　　　　　　　書記官  黃全忠
中　　華　　民　　國　　96　　年　　10　　月　　17　　日
附錄本判決論罪科刑法條：
毒品危害防制條例第4條第1項
製造、運輸、販賣第一級毒品者，處死刑或無期徒刑；處無期徒
刑者，得併科新臺幣1千萬元以下罰金。
中華民國刑法第302條第1項：
私行拘禁或以其他非法方法，剝奪人之行動自由者，處5年以下
有期徒刑、拘役或3百元以下罰金。
